【裁判字號】    98,交訴,122
【裁判日期】    990204
【裁判案由】    公共危險
【裁判全文】
臺灣屏東地方法院刑事判決             98年度交訴字第122號
公  訴  人  台灣屏東地方法院檢察署檢察官
被      告  甲○○
上列被告因公共危險等案件，經檢察官提起公訴（98年度偵字第
7459號），茲因被告就被訴事實為有罪之陳述，經告知簡式審判
程序意旨，並聽取公訴人及被告之意見後，本院合議庭裁定由受
命法官獨任依簡式審判程序審理，判決如下：
    主    文
甲○○犯不能安全駕駛動力交通工具罪，處有期徒刑肆月，如易
科罰金，以新臺幣壹仟元折算壹日；又犯肇事致人傷害逃逸罪，
處有期徒刑陸月，如易科罰金，以新臺幣壹仟元折算壹日。應執
行有期刑玖月，如易科罰金，以新臺幣壹仟元折算壹日。
    事  實
一、甲○○於民國98年10月6日17時許，在屏東縣高樹鄉某麵攤
    飲用米酒後，已達不能安全駕駛動力交通工具之程度，仍於
    同日20時許，駕駛車牌號碼D7-0015號自用小客車自其住處
    欲至屏東縣高樹鄉長榮村，嗣於同日21時30分許，沿屏東縣
    高樹鄉○○村○○路由南往北方向行駛，途經該路段屏東汽
    車客運公司高樹站前，本應注意在設有禁止迴車標誌或劃有
    分向限制線之路段，不得迴車。及汽車迴車前，應暫停並顯
    示左轉燈光或手勢，看清無來往車輛，並注意行人通過，始
    得迴轉。並因受酒精之影響，未注意看清楚後方有無來車，
    竟貿然迴轉至同路段北向車道。適乙○騎乘車牌號碼350-DZ
    L號重機車，亦沿該路段往北方向行進至上揭地點時，甲○
    ○因上述之疏失而撞擊乙○所騎之機車，致乙○人車倒地，
    受有鼻部挫擦傷、鼻內出血、兩肘擦傷、兩足部擦傷等傷害
    （過失傷害部分已撤回告訴，另為不受理判決）。詎甲○○
    明知乙○倒地受有傷害，然為逃避刑責，竟另其肇事逃逸之
    犯意，未下車救護乙○，亦未留下其聯絡資料，即駕車逃逸
    現場，嗣為警於同日22時25分許在屏東縣高樹鄉○○村○○
    路段查獲甲○○及其所駕之車輛，並將甲○○帶回高樹分駐
    所施以呼氣酒精濃度檢測，測得其呼氣酒精濃度達每公升
    0.70 毫 克，因而查獲上情。
二、案經乙○訴由屏東縣政府警察局里港分局報告台灣屏東地方
    法院檢察署檢察官偵查起訴。
    理  由
一、本件被告所犯係死刑、無期徒刑、最輕本刑為3 年以上有期
    徒刑以外之罪，其於本院準備程序中就前揭被訴事實為有罪
    之陳述，經受命法官告知簡式審判程序之旨，並聽取其與公
    訴人之意見後，本院認無不得或不宜改依簡式審判程序進行
    之處，爰依刑事訴訟法第273 條之1 第1 項、第284 條之1
    ，本院合議庭裁定由受命法官獨任依簡式審判程序審理；又
    簡式審判程序之證據調查，依刑事訴訟法第273 條之2 規定
    ，不受同法第159 條第1 項審判外陳述排除之限制，再被告
    與檢察官對於卷內之各項證據，亦不爭執證據能力，故卷內
    所列之各項證據，自得作為證據，合先敘明。
二、前揭犯罪事實，業據被告甲○○於偵查中及本院審理時自白
    不諱，核與告訴人乙○於警詢及偵查中證述之情節相符，復
    有被告之酒精測定紀錄表1 紙、道路交通事故現場圖1 紙、
    道路交通事故調查報告(一)、(二)表、現場暨車損照片14幀及同
    慶醫院診斷證明書1 紙在卷可稽，足認被告之自白與事實相
    符，應可採信。本件事證明確，應依法論科。
三、核被告甲○○所為，係犯刑法第185 條之3 及同法第185 條
    之4 之罪。被告上開2 犯行，犯意各別，構成要件互異，應
    分別論罪，合併處罰。爰審酌被告於94年間，曾因酒醉駕車
    ，經本院判處有期徒刑2 月，緩刑2 年，有台灣高等法院被
    告全國前案紀錄表1 份在卷足憑，仍不知悔改，又因酒駕而
    肇事致人傷害逃逸，及犯罪後坦承犯行，已與被害人達成和
    解、態度尚佳等一切情狀，分別量處如主文所示之刑，並定
    其應執行刑及諭知易科罰金之折算標準，以示懲儆。
據上論斷，應依刑事訴訟法第273 條之1 第1 項、第299 條第1
項前段，刑法第185 條之3 、第185 條之4 、第41條第1 項前段
、第8 項、第51條第5 款，刑法施行法第1 條之1 ，判決如主文
。
本案經檢察官李秀玲到庭執行職務
中    華    民    國    99    年    2    月    4      日
                        交通法庭  法  官  簡光昌
以上正本證明與原本無異。
如不服本判決應於收受本判決送達後10日內向本院提出上訴書狀
，其未敘述上訴理由者，應於上訴期間屆滿後20日內向本院補提
理由書狀（均須按他造當事人之人數附繕本）「切勿逕送上級法
院」。
中    華    民    國    99    年    2    月    4      日
                                  書記官  黃佳惠
附錄本判決論罪科刑法條全文：
中華民國刑法第185條之3
服用毒品、麻醉藥品、酒類或其他相類之物，不能安全駕駛動力
交通工具而駕駛者，處1 年以下有期徒刑、拘役或科或併科15萬
元以下罰金。
中華民國刑法第185條之4
（肇事遺棄罪）
駕駛動力交通工具肇事，致人死傷而逃逸者，處6 月以上5 年以
下有期徒刑。

司法院資訊處製作；財團法人民間司法改革基金會備份。
